【裁判字號】    99,抗,30
【裁判日期】    990129
【裁判案由】    本票裁定
【裁判全文】
臺灣臺中地方法院民事裁定                99年度抗字第30號
抗  告  人  甲○○
相  對  人  游桀圖
上列抗告人與相對人間因聲請本票裁定事件，抗告人對於中華民
國98年12月21日本院簡易庭98年度司票字第9921號所為之裁定提
起抗告，本院合議庭裁定如下：
    主  文
抗告駁回。
抗告程序費用新台幣壹仟元由抗告人負擔。
    理  由
一、按執票人向本票發票人行使追索權時，得聲請法院裁定後強
    制執行，票據法第123條定有明文。復按本票執票人，依票
    據法第123條規定，聲請法院裁定許可對發票人強制執行，
    係屬非訟事件，此項聲請之裁定及抗告法院之裁定，僅依非
    訟事件程序，以審查強制執行許可與否，並無確定實體上法
    律關係存否之效力，如發票人就票據債務之存否有爭執時，
    應由發票人提起確認之訴，以資解決，最高法院著有57年台
    抗字第76號判例可資參照。
二、本件相對人主張：其執有抗告人所簽發如原裁定附表所示之
    本票3紙（下稱系爭本票），惟屆期經提示，未獲付款，因
    依票據法第123條規定，聲請裁定許可強制執行等情，並據
    其提出本票3紙為證，原裁定予以准許，即無不合。
三、抗告意旨略以：抗告人目前經濟狀況並不穩定，無法如期償
    還債務，請求相對人准予延期分期付款，爰提起本件抗告等
    語。
四、查相對人依票據法第123條規定，聲請法院裁定對發票人即
    抗告人之財產強制執行，其性質係屬非訟事件，故法院依法
    僅就系爭本票形式上之要件是否具備予以審查為已足。至於
    發票人即抗告人之資力狀況是否足以清償本件票據債務，及
    相對人是否同意抗告人緩期或分期償還債務，殊無容於本件
    裁定程序中為此等爭執之餘地。從而，抗告人提起本件抗告
    ，為無理由，應予駁回。
五、按非訟事件依法應由關係人負擔費用者，法院裁定命關係人
    負擔時，應一併確定其數額，非訟事件法第24條第1項定有
    明文。爰依法確定本件抗告程序費用額為1,000元，由抗告
    人負擔。
六、據上論結，本件抗告為無理由，依非訟事件法第46條、第21
    條第2項、第24條第1項、民事訴訟法第495條之1第1項、第4
    49條第1項、第95條、第78條，裁定如主文。
中    華    民    國    99    年    1     月    29    日
                  民事庭        審判長法  官  王  銘
                                      法  官  周靜秀
                                      法  官  吳美蒼
以上正本係照原本作成。
如不服本裁定，僅得於收受本裁定正本送達後10日內，以適用法
規顯有錯誤為理由，向本院提出再抗告狀，（須附繕本一份及繳
納再抗告裁判費新台幣1,000元），經本院許可後始可再抗告，
前項許可以原裁定所涉及法律見解具有原則上重要性者為限。
中    華    民    國    99    年    1     月    29    日
                                      書記官

司法院資訊處製作；財團法人民間司法改革基金會備份。
